【裁判字號】    97,聲,609
【裁判日期】    970415
【裁判案由】    專科沒收
【裁判全文】
臺灣臺南地方法院刑事裁定               97年度聲字第609號
聲  請  人  臺灣臺南地方法院檢察署檢察官
被      告  甲○○
上列聲請人因被告違反毒品危害防制條例案件，聲請單獨宣告沒
收（97年度聲沒字第101 號），本院裁定如下：
    主  文
扣案如附表所示之第一級毒品海洛因及第二級毒品甲基安非他命
均沒收銷燬之。
    理  由
一、按違禁物得單獨宣告沒收，又按查獲之第一、二級毒品及專
    供製造或施用第一、二級毒品之器具，不問屬於犯人與否，
    均沒收銷燬之，刑法第40條第2 項及毒品危害防制條例第18
    條第1項前段分別定有明文。
二、本件聲請意旨略以：
  (一)臺南縣警察局麻豆分局於民國93年12月26日，以南縣麻警三
    字第00930017328 號函送臺灣臺南地方法院檢察署之毒品海
    洛因17包（合計淨重1.25公克）、甲基安非他命（聲請書誤
    載為為安非他命）1 包（檢驗後淨重0.295 公克）（即附表
    編號1 所示），係被告甲○○所有，於93年12月25日15時30
    分許，在臺南縣官田鄉火車站前持有，為警當場查獲。
  (二)臺灣臺南看守所於94年1 月28日以南所文政字第0940000151
    號函送臺灣臺南地方法院檢察署毒品海洛因1 包（淨重0.04
    公克）（即附表編號2 ），係被告所有，於93年12月26日新
    收入臺南臺南看守所時，因挾帶持有遭查獲。
  (三)臺南縣警察局學甲分局於95年1 月4 日，以南縣學警偵字第
    0951000012號函送臺灣臺南地方法院檢察署之毒品海洛因 1
    包（毛重0.3 公克）、甲基安非他命（聲請書誤載為為安非
    他命）1 包（檢驗後淨重0.146 公克）（即附表編號3 所示
    ），係被告所有，於94年12月12日15時10分許，在臺南縣將
    軍鄉苓和村1 鄰7 號持有，為警當場查獲。
  (四)臺南縣警察局歸仁分局於民國95年2 月8 日，以南縣歸警偵
    字第0951000253號函送臺灣臺南地方法院檢察署之毒品海洛
    因5 包（合計淨重0.34公克）、甲基安非他命（聲請書誤載
    為為安非他命）6 包（檢驗後淨重分為0.065 公克、 0.038
    公克、0.063 公克、0.062 公克、0.071 公克、0.106 公克
    ）（即附表編號4 所示），係被告所有，於95年2 月8 日凌
    晨1 時許，在臺南縣歸仁鄉○○村○○○路○ 段與大武路 2
    段路口車內持有，為警當場查獲。
  (五)臺南縣警察局善化分局於95年7 月1 日，以南縣善警偵字第
    0951000476號函送臺灣臺南地方法院檢察署之毒品海洛因 1
    包（淨重0.26公克）即附表編號5 所示，係被告所有，於95
    年7 月1 日6 時30分許，在臺南縣新市鄉三舍村三舍133 號
    持有，為警當場查獲。
  (六)臺南縣警察局佳里分局於民國95年7 月15日，以南縣佳警偵
    字第0951000828號函送臺灣臺南地方法院檢察署之毒品海洛
    因11包（合計淨重0.62公克）、甲基安非他命（聲請書誤載
    為為安非他命）5 包（檢驗後淨重分為0.033公克、0.027公
    克、0.024 公克、0.034 公克、0.649 公克）（即附表編號
    6 所示），係被告所有，於95年7 月15日上午10時25分許，
    在臺南縣將軍鄉苓和村1鄰8號住處持有，為警當場查獲。
  (七)臺南縣警察局麻豆分局於民國95年8 月7 日，以南縣麻警偵
    字第0951000977號函送臺灣臺南地方法院檢察署之毒品海洛
    因9 包（合計淨重1.65公克）、甲基安非他命（聲請書誤載
    為為安非他命）6 包（檢驗後淨重分為0.049 公克、 0.108
    公克、0.088 公克、0.083 公克、0.094 公克、0.305 公克
    ）（即附表編號7 所示），係被告所有，於95年8 月7 日15
    時10分許，在臺南縣將軍鄉苓和村1 鄰7 號持有，為警當場
    查獲。
  (八)臺南縣警察局佳里分局於民國96年3 月29日，以南縣佳警偵
    字第00961000415 號函送臺灣臺南地方法院檢察署之毒品海
    洛因1 包（合計淨重0.60公克）、甲基安非他命（聲請書誤
    載為為安非他命）5 包（檢驗後淨重分為0.047公克、0.060
    公克、0.035 公克、0.062 公克、0.076 公克）（即附表編
    號8 所示），係被告所有，於96年3 月29日16時50分許，在
    臺南縣將軍鄉苓和村1鄰7號持有，為警當場查獲。
  (九)臺南縣警察局善化分局於96年4 月24日，以南縣佳警偵字第
    0961000533號函送臺灣臺南地方法院檢察署之毒品海洛因 6
    包（毛重1.7 公克）即附表編號9 所示，係被告所有，於96
    年4 月23日23時30分許，在臺南縣學甲鎮○○路與寶發路口
    持有，為警當場查獲。
  被告涉嫌施用、持有第一級毒品、第二級毒品罪嫌，業經臺灣
  臺南地方法院檢察署以96年度毒偵字第150 號不起訴處分確定
  ，前開物品因屬毒品危害防制條例第18條第1 項前段列管之違
  禁物，爰依法聲請單獨宣告沒收。
三、經查，本件被告涉嫌施用毒品之案件，經聲請人依本院94年
    度毒聲字第105 號裁定，自94年2 月25日令入臺灣臺南戒治
    所施以強制戒治，嗣於94年9 月28日因罹患鼻咽癌而保外就
    醫，復自96年7 月6 日令入臺灣臺南戒治所施以強制戒治，
    後因戒治處遇成效合格，且期間累計已屆6 個月，而無繼續
    強制戒治之必要，經聲請人於96年9 月12日以96年度戒毒偵
    字第150 號為不起訴之處分在案，此有上開不起訴處分書 1
    份附卷可稽。
四、扣案如附表所示之疑似海洛因及甲基安非他命等毒品，經送
    法務部調查局、高雄市立凱旋醫院鑑驗結果，確分含有海洛
    因及甲基安非他命成分，有附表所示號鑑定通知書在卷可稽
    ，依毒品危害防制條例之規定，屬違禁物，是依前揭規定，
    應認本件聲請為正當。
五、依刑事訴訟法第220 條，毒品危害防制條例第18條第1 項前
    段，刑法第40條第2 項，裁定如主文。
中    華    民    國    97    年    4     月    15    日
                刑事第十三庭    法  官  張維君
以上正本證明與原本無異。
如不服本裁定，應於送達後5日內，向本院提出抗告狀。
                                書記官  黃傳鈞
中    華    民    國    97    年    4     月    15    日
┌──┬──────────┬─────────────┐
│編號│查扣物品種類、數量  │鑑定機關                  │
├──┼──────────┼─────────────┤
│    │第一級毒品海洛因17包│法務部調查局94年3月17日調 │
│ 1  │（合計淨重1.25公克、│科壹字第200005342號鑑定通 │
│    │空包裝袋重6.30公克）│知書（參臺灣臺南地方法院檢│
│    │                    │察署93年度毒偵字第2486號偵│
│    │                    │查卷第23頁）              │
│    ├──────────┼─────────────┤
│    │第二級毒品甲基安非他│高雄市立凱旋醫院濫用藥物成│
│    │命（檢驗前淨重0.307 │品檢驗鑑定書（臺灣臺南地方│
│    │公克，檢驗後淨重0.29│法院檢察署97年度聲沒字第10│
│    │5公克）             │1號偵查卷第8頁）          │
├──┼──────────┼─────────────┤
│    │第一級毒品海洛因1包 │法務部調查局94年1月25日調 │
│ 2  │（合計淨重0.04公克、│科壹字第09400033550 鑑定通│
│    │空包裝袋重0.17公克）│知書（參臺灣臺南地方法院檢│
│    │                    │察署94年度毒偵字第403號偵 │
│    │                    │查卷第2頁）               │
├──┼──────────┼─────────────┤
│    │第一級毒品海洛因1包 │法務部調查局94年4月1日調科│
│ 3  │（淨重0.04公克、空包│壹字第200005419號鑑定通知 │
│    │裝袋重0.17公克）    │書（參臺灣臺南地方法院檢察│
│    │                    │署94年度毒偵字第403號偵查 │
│    │                    │卷第14頁之1）             │
│    ├──────────┼─────────────┤
│    │第二級毒品甲基安非他│高雄市立凱旋醫院濫用藥物成│
│    │命（檢驗前淨重0.155 │品檢驗鑑定書（臺灣臺南地方│
│    │公克，檢驗後淨重    │法院檢察署97年度聲沒字第10│
│    │0.146公克）         │1號偵查卷第8頁）          │
├──┼──────────┼─────────────┤
│    │第一級毒品海洛因5包 │法務部調查局95年8月15日調 │
│ 4  │（合計淨重0.34公克、│科壹字第200006460號鑑定通 │
│    │空包裝袋重1.23公克）│知書（參臺灣臺南地方法院檢│
│    │                    │察署95年度毒偵字第469號偵 │
│    │                    │查卷）                    │
│    ├──────────┼─────────────┤
│    │第二級毒品甲基安非他│高雄市立凱旋醫院濫用藥物成│
│    │命（(1)檢驗前淨重0.07│品檢驗鑑定書（臺灣臺南地方│
│    │4公克，檢驗後淨重0.0│法院檢察署97年度聲沒字第10│
│    │65公克。(2)檢驗前淨重│1號偵查卷第9頁）          │
│    │0.048公克，檢驗後淨 │                          │
│    │重0.038公克。(3)檢驗 │                          │
│    │前淨重0.072公克，檢 │                          │
│    │驗後淨重0.063公克。 │                          │
│    │(4)檢驗前淨重0.075公 │                          │
│    │克，檢驗後淨重0.062 │                          │
│    │公克。(5)檢驗前淨重0.│                          │
│    │078公克，檢驗後淨重 │                          │
│    │0.071公克。(6)檢驗前 │                          │
│    │淨重0.117公克，檢驗 │                          │
│    │後淨重0.106公克。） │                          │
│    │                    │                          │
├──┼──────────┼─────────────┤
│    │第一級毒品海洛因1包 │法務部調查局95年9月24日調 │
│ 5  │（淨重0.26公克、空包│科壹字第09523019060鑑定通 │
│    │裝袋重0.20公克）    │知書（參臺灣臺南地方法院檢│
│    │                    │察署95年度毒偵字第1663號偵│
│    │                    │查卷）                    │
│    │                    │                          │
├──┼──────────┼─────────────┤
│    │第一級毒品海洛因11包│法務部調查局95年8月15日調 │
│ 6  │（合計淨重0.62公克、│科壹字第200006471號鑑定通 │
│    │空包裝袋重2.17公克）│知書（參臺灣臺南地方法院檢│
│    │                    │察署95年度毒偵字第1874號偵│
│    │                    │查卷第51頁）              │
│    ├──────────┼─────────────┤
│    │第二級毒品甲基安非他│高雄市立凱旋醫院濫用藥物成│
│    │命（(1)檢驗前淨重0.04│品檢驗鑑定書（臺灣臺南地方│
│    │5公克，檢驗後淨重0.0│法院檢察署97年度聲沒字第10│
│    │33公克。(2)檢驗前淨重│1號偵查卷第9頁、第10頁）  │
│    │0.038公克，檢驗後淨 │                          │
│    │重0.027公克。(3)檢驗 │                          │
│    │前淨重0.033公克，檢 │                          │
│    │驗後淨重0.024公克。 │                          │
│    │(4)檢驗前淨重0.044公 │                          │
│    │克，檢驗後淨重0.034 │                          │
│    │公克。(5)檢驗前淨重0.│                          │
│    │662公克，檢驗後淨重 │                          │
│    │0.649公克。）       │                          │
├──┼──────────┼─────────────┤
│    │第一級毒品海洛因9包 │法務部調查局95年10月15日調│
│ 7  │（合計淨重1.65公克、│科壹字第09523024990號鑑定 │
│    │空包裝袋重3.43克）  │通知書（參臺灣臺南地方法院│
│    │                    │檢察署95年度毒偵字第2002號│
│    │                    │偵查卷）                  │
│    ├──────────┼─────────────┤
│    │第二級毒品甲基安非他│高雄市立凱旋醫院濫用藥物成│
│    │命6包（(1)檢驗前淨重 │品檢驗鑑定書（臺灣臺南地方│
│    │0.058公克，驗後淨重 │法院檢察署97年度聲沒字第10│
│    │0.049公克。(2)檢驗前 │1號偵查卷第9頁、第11頁）  │
│    │淨重0.118公克、驗後 │                          │
│    │淨重0.049公克）。(3) │                          │
│    │檢驗前淨重0.097公克 │                          │
│    │、驗後淨重0.088公克 │                          │
│    │。(4)檢驗前淨重0.091 │                          │
│    │公克、驗後淨重0.083 │                          │
│    │公克。(5)檢驗前淨重  │                          │
│    │0.103公克、驗後淨重 │                          │
│    │0.094公克。(6)檢驗前 │                          │
│    │淨重0.315公克、驗後 │                          │
│    │淨重0.305公克）     │                          │
├──┼──────────┼─────────────┤
│    │第一級毒品海洛因1包 │法務部調查局96年4月29日調 │
│ 8  │（合計淨重0.60公克、│科壹字第09623038060鑑定通 │
│    │空包裝袋重0.23公克）│知書（參臺灣臺南地方法院檢│
│    │                    │察署96年度毒偵字第1144號偵│
│    │                    │查卷第22頁）              │
│    ├──────────┼─────────────┤
│    │第二級毒品甲基安非他│高雄市立凱旋醫院濫用藥物成│
│    │命（(1)檢驗前淨重0.05│品檢驗鑑定書（臺灣臺南地方│
│    │8公克，檢驗後淨重0.0│法院檢察署97年度聲沒字第10│
│    │47公克。(2)檢驗前淨重│1號偵查卷第10頁、第11頁） │
│    │0.070公克，檢驗後淨 │                          │
│    │重0.060公克。(3)檢驗 │                          │
│    │前淨重0.045公克，檢 │                          │
│    │驗後淨重0.035公克。 │                          │
│    │(4)檢驗前淨重0.074公 │                          │
│    │克，檢驗後淨重0.062 │                          │
│    │公克。(5)檢驗前淨重0.│                          │
│    │085公克，檢驗後淨重 │                          │
│    │0.076公克。）       │                          │
├──┼──────────┼─────────────┤
│    │第一級毒品海洛因6包 │法務部調查局96年6月4日調科│
│ 9  │（合計淨重0.32公克、│壹字第09623048650鑑定通知 │
│    │空包裝袋重1.82公克）│書（參臺灣臺南地方法院檢察│
│    │                    │署96年度毒偵字第1381號偵查│
│    │                    │卷）                      │
│    │                    │                          │
└──┴──────────┴─────────────┘


司法院資訊處製作；財團法人民間司法改革基金會備份。
